臺灣臺東地方法院民事簡易判決
111年度東簡字第62號
原      告  台灣中小企業銀行股份有限公司

法定代理人  林謙浩  
訴訟代理人  郭啟良  
被      告  百里旅行社有限公司

兼
法定代理人  林德修  
上列當事人間請求清償借款事件，本院於民國111年4月13日言詞
辯論終結，判決如下：
    主  文
被告應連帶給付原告新臺幣貳拾伍萬壹仟捌佰零貳元，及自民國
一一○年七月二十七日起至清償日止，按週年利率百分之二點二
九五計算之利息，暨自民國一一○年八月二十八日起至清償日止
，逾期在六個月以內者，按上開利率百分之十，逾期超過六個月
部分，按上開利率百分之二十計算之違約金。
訴訟費用由被告連帶負擔。
本判決得假執行。但被告以新臺幣貳拾伍萬壹仟捌佰零貳元為原
告預供擔保，得免為假執行。
    事實及理由
一、原告起訴主張：被告百里旅行社有限公司(下稱百里旅行社)
    於民國108年9 月27日邀同被告林德修為連帶保證人，向原
    告借款新臺幣（下同）30萬元，兩造並簽訂臺東縣政府繁榮
    家園貸款契約書及授信約定書（下合稱系爭契約），期限6
    年，清償期限為114年9月27日，自貸放後12個月按月繳納利
    息，嗣後開始按月平均攤還本息，利率為週年利率2.295%，
    倘有1期未付即視為全部到期，另逾期在6個月以內者，按上
    開利率10%，逾期超過6 個月部分者，按上開利率20%計算違
    約金。詎被告於110年7月27日起即未依約清償，依約喪失期
    限利益，借款視為全部到期，迄今尚積欠本金25萬1,802元
    及利息、違約金未清償，爰依系爭契約之約定及消費借貸之
    法律關係，訴請被告給付等語。並聲明：被告應連帶給付原
    告25萬1,802元，及自110年7月27日起至清償日止，按週年
    利率2.295%計算之利息，暨自110年8月28日起至清償日止，
    逾期在6個月以內者，按上開利率10%，逾期超過6個月部分
    ，按上開利率20%計算之違約金。
二、被告經合法通知，未於言詞辯論期日到場，亦未提出書狀為
    任何聲明或陳述。
三、經查，原告主張之事實，業據提出與所述相符之貸款契約書
    、授信約定書、撥還款明細查詢單、分期還款催告書、回執
    等件為證（見本院卷第7至33頁），而被告均未於言詞辯論
    期日到場爭執，復未提出書狀答辯以供本院斟酌，本院審酌
    原告所提證據，堪認其主張為真實。是原告依消費借貸契約
    與連帶保證契約之法律關係，訴請被告連帶清償如主文第1
    項所示，為有理由，應予准許。
四、本件係依民事訴訟法第427條第1項，適用簡易程序所為判決
    ，依同法第389 條第1項第3款之規定，應就被告敗訴之部分
    ，依職權宣告假執行。另依同法第436條第2項準用同法第39
    2條第2項規定，依職權宣告被告預供擔保得免為假執行。
五、本件事證已臻明確，原告其餘之攻擊防禦方法及所提證據，
    於判決結果不生影響，爰不一一論列，併此敘明。
六、訴訟費用負擔之依據：民事訴訟法第78條、第85條第2項。
中　　華　　民　　國　　111 　年　　4 　　月　　27　　日
                  臺東簡易庭  法  官  朱家寬
以上正本證明與原本無異。　　　　　　　　　
如對本判決不服，須於判決送達後20日之不變期間內，向本院提
出上訴狀（須按對造當事人之人數附繕本），併繳納上訴審裁判
費。
中　　華　　民　　國　　111 　年　　4 　　月　　27　　日
                              書記官  陳憶萱